臺灣高等法院臺南分院刑事判決
109年度上易字第420號
上  訴  人  
即  被  告  何逸賢
上列上訴人因詐欺案件，不服臺灣臺南地方法院109年度易字第2
0號中華民國109年5月26日第一審判決（起訴案號：臺灣臺南地
方檢察署108年度調偵字第1938號），提起上訴，本院判決如下
：
    主  文
原判決撤銷。
何逸賢犯詐欺取財罪，處有期徒刑貳年。緩刑伍年，並應於緩刑
期間履行附件本院調解筆錄所示之付款義務。
    事  實
一、何逸賢因修繕電腦而結識乙○○，其竟意圖為自己不法之所有
    ，基於詐欺取財之接續犯意，先於民國105年1月間，在臺南
    市○○區○○○路000號聯晴科技公司內，向乙○○佯稱其有向○○科
    技股份有限公司（以下簡稱○○公司）購買不同型號之行動電
    源，再轉賣美國通路商賺取價差，若予以投資，可於約定時
    間獲取5%至10%不等之利潤云云，復於105年1月4日以電子郵
    件寄送行動電源等電子產品介紹資料、合作投資協議書草稿
    ，並接續以通訊軟體LINE傳送虛偽之接獲國外訂單及所需資
    金投資資訊予乙○○，致乙○○陷於錯誤，自105年1月5日起至1
    06年5月2日止，陸續匯款共計新臺幣（下同）3,062萬280元
    至何逸賢申設之台北富邦商業銀行（以下簡稱富邦銀行）台
    北101分行帳號000000000000號帳戶內。嗣因乙○○認為何逸
    賢所給付之金額與當時約定之利潤顯不相當，遂向何逸賢表
    示欲終止投資並取回投資款項，何逸賢藉故拖延，乙○○於10
    6年7月間向○○公司求證，得知何逸賢並未向○○公司購買行動
    電源及進行上開投資計畫，始悉受騙。
二、案經乙○○訴由臺灣臺南地方檢察署檢察官偵查起訴。
    理  由
一、上開犯罪事實，業據被告於本院審理時坦承不諱（本院卷第
    68、120、353頁），核與證人即告訴人乙○○於警詢、偵查及
    原審審理之證述情節相符（偵1卷第7至8、391至394、419 
    至421、559至561頁，偵2卷第17至19、31至32、85至86頁，
    原審卷第119至128頁），並有被告與告訴人簽立之合作協議
    書影本11份、被告寄送給告訴人之電子郵件影本（包含合作
    協議書草稿、行動電源產品介紹資料）、被告與告訴人LINE
    對話紀錄、富邦銀行台北101分行106年11月28日函附之交易
    明細及開戶資料、匯入被告台北富邦商銀帳戶匯款單、蔡旻
    汝台北富邦商銀帳戶交易明細、李黃秀美永康農會帳戶交易
    明細、○○公司106年11月21日函覆報價單與存摺影本、○○科
    技聲明書（偵1卷第21至41、101至111、245至379、457至55
    3、183至235、237至243、113至181、431至453、381至383
    頁）等在卷可稽，足見被告之自白與事實相符，本件事證明
    確，被告犯行堪以認定，應依法論科。
二、論罪科刑：
    核被告所為，係犯刑法第339條第1項之詐欺取財罪。被告以
    同一事由詐欺告訴人，向告訴人索取款項，係基於詐欺取財
    之單一犯意，於密切接近之時、地為之，侵害同一法益，各
    行為之獨立性極為薄弱，依一般社會健全觀念，難以強行分
    開，在刑法評價上，以視為數個舉動之接續施行，合為包括
    之一行為予以評價較為合理，屬接續犯，應僅論以單純一罪
    。
三、撤銷原判決之理由：
  ㈠原審認被告詐欺取財事證明確，予以論罪，固非無見，惟查
    ，被告於本院審理中已還款45萬5千元，且於本院與告訴人
    以附件所示內容達成和解，有本院調解筆錄及匯款單據可按
    （本院卷第341至345頁），原審未及審酌，尚有未合。且被
    告既於本院部分賠償並達成調解，依據刑法第38條之2第2項
    之意旨，如再諭知沒收，顯有過苛之虞，自無再沒收犯罪所
    得之必要，原審關於沒收之諭知，即有不當。
　㈡被告提起上訴，以原判決未及審酌上開調解及賠償情況，指
    摘原判決不當，為有理由，自應由本院撤銷改判。
  ㈢爰審酌被告無前科紀錄，有前案紀錄表在卷可參，素行尚佳
    ，雖為圖一己私利，不思以正當方式賺取錢財，萌生貪念以
    訛稱投資獲利為由詐騙告訴人，造成告訴人受有財產損害高
    達上千萬元，所為應予非難，惟考量被告坦承犯行，在本院
    審理期間賠償45萬5千元，並與告訴人成立附件所示調解，
    兼衡其自陳○○畢業之教育程度，離婚，育有2名未成年子女
    ，均由其照顧，目前進口防疫物品買賣，現與父母親、子女
    同住（原審卷第138頁）等一切情狀，量處如主文所示之刑
    ，以資懲儆。
四、宣告附條件緩刑：
　　被告並無前科，有被告前案紀錄表可稽，其因一時失慮，致
    罹刑章，然犯後坦承犯行，積極賠償告訴人，於本院成立附
    件所示調解內容，告訴人表示如有依約賠償，願意原諒並以
    調解筆錄為緩刑之附條件（本院卷第341至342、359頁），
    堪認被告確有和解及悔改誠意，本院信被告經此論罪科刑之
    教訓，應知所警惕而無再犯之虞，因認所宣告之刑以暫不執
    行為適當，爰依刑法第74條第1項第1款規定，併予宣告緩刑
    5年，以啟自新。惟為督促被告能履行賠償義務，另為使被
    告知所警惕，並兼顧告訴人之權益，認應依刑法第74條第2
    項第3款規定，於緩刑期間課予被告履行上開調解內容之負
    擔，乃屬適當，爰併予宣告之；且前開被告應支付損害賠償
    部分，依刑法第74條第4項之規定，得為民事強制執行名義
    。此外，倘被告未遵循本院所諭知如主文所示緩刑期間之負
    擔，情節重大者，檢察官尚得依刑事訴訟法第476條、刑法
    第75條之1第1項第4款之規定，聲請撤銷本案緩刑之宣告，
    併予敘明。
五、不沒收：　　
　　被告於本院與告訴人成立附件所示調解金額，此部分如再諭
    知沒收追徵，顯有過苛，依刑法第38條之2第2項意旨，爰不
    予宣告沒收。
據上論斷，應依刑事訴訟法第369條第1項前段、第364條、第299
 條第1項前段，刑法第74條第1項第1款、第2項第3款，判決如主
文。　　
本案經檢察官謝欣如提起公訴，檢察官謝錫和到庭執行職務。
中　　華　　民　　國　　111 　年　　12　　月　　15　　日
                  刑事第四庭    審判長法　官  蔡廷宜
                                      法　官  蔡川富
                                      法　官  翁世容
以上正本證明與原本無異。
不得上訴。
                                      書記官  顏惠華
中　　華　　民　　國　 111　　年　　12　　月　　15　  日
附錄論罪科刑法條：
中華民國刑法第339條
（普通詐欺罪）
意圖為自己或第三人不法之所有，以詐術使人將本人或第三人之
物交付者，處 5 年以下有期徒刑、拘役或科或併科 50 萬元以
下罰金。
以前項方法得財產上不法之利益或使第三人得之者，亦同。
前二項之未遂犯罰之。